【裁判字號】    95,上訴,59
【裁判日期】    950525
【裁判案由】    違反毒品危害防制條例
【裁判全文】
臺灣高等法院花蓮分院刑事判決          95年度上訴字第59號
上訴人即被告  乙○○
                      另案現於臺灣花蓮監獄
選 任辯護 人  曾泰源律師
上訴人即被告  甲○○
                      現於臺灣花蓮看守所
上訴人即被告  丁○○
                      現於臺灣花蓮看守所
上列二人共同
指 定辯護 人  蔡雲卿律師
上列上訴人即被告因違反毒品危害防制條例案件，不服臺灣花蓮
地方法院94年度訴字第305號中華民國95年1月26日第一審判決（
起訴案號：臺灣花蓮地方法院檢察署94年度核退字第398號），
提起上訴，本院判決如下：
    主  文
原判決撤銷。
乙○○共同連續販賣第二級毒品，累犯，處有期徒刑玖年陸月，
與被告甲○○共同販賣第一級毒品所得新台幣 (下同)貳萬參仟
元沒收之，如全部或一部不能沒收時，連帶以其財產抵償之；00
00-000000及0000-000000行動電話（手機）沒收，如全部或一部
不能沒收時，追徵其價額或以其財產抵償之。
甲○○共同連續販賣第二級毒品，處有期徒刑柒年陸月，販賣毒
品收得新台幣貳萬柒仟元其中貳萬參仟元與前項被告乙○○共同
販賣毒品所得，另肆仟元與後項被告丁○○共同販賣毒品所得沒
收，如全部或一部不能沒收時，連帶以其財產抵償之；0000-000
000及0000-000000、0000-000000號行動電話 (手機)沒收，如不
能沒收時，追徵其價額或以其財產抵償之。
丁○○共同連續販賣第二級毒品，處有期徒刑柒年貳月，販賣毒
品所得肆仟元沒收，如全部或一部不能沒收時，連帶與被告甲○○之財產抵償之，0000-000000行動電話 (手機)沒收，如不能沒
收時，以其財產抵償之。
    事    實
一乙○○曾因違反麻醉藥品管理條例、違反毒品危害防制條例、
  違反槍彈藥刀械管制條例等罪，均經法院判處罪刑確定，其
  中曾因違反槍彈藥刀械管制條例，經原審法院以86年度易字
  第1147號判處有期徒刑3月確定，於民國 (下同)92 年5月26日
  執行完畢，詎仍不知悔悟，與甲○○（綽號小惠）明知甲基安
  非他命係毒品危害防制條例所列之第二級毒品，不得非法持有
  或販賣，竟意圖營利，共同基於販賣第二級毒品安非他命之概
  括犯意聯絡，2人自93年9月間起至94年1月期間，在花蓮市等
  處，以安非他命半兩（約19.2公克）新臺幣（下同）18000元
  之價格，連續向年籍不詳綽號「羅姐」之女子，販入安非他命
  多次（每次販入數量半兩至一兩不等），伺機販售牟利，並以
  乙○○所有之0000000000、0000000000行動電話對外聯繫販賣
  安非他命事宜，渠等於上開期間，共同連續販賣安非他命予朱
  恆顯、丙○○、張錦福及周賢文等人多次，情形詳如下述：
  (一)於93年8月19日起至9月中旬期間，在花蓮縣玉里鎮○○路統
    冠超商後面停車場，出售安非他命予朱恆顯3次，每次價格
    均為1000元。
  (二)於93年9月底起迄94年1月止，在花蓮縣玉里鎮○○路二段17
    0號，出售安非他命予丙○○5次，每次價格均為1000元。
  (三)於93年9月25起迄同年11月止，在花蓮縣玉里鎮三民里三民
    99號三民郵局附近，出售安非他命予張錦福3次，每次價格
    為1000元或2000元，共計約5000元。
  (四)渠等於93年9月間起迄94年1月止，在花蓮縣玉里鎮啟模里檳
    榔攤前，出售安非他命予周賢文10次，每次價格均為1000元
    。
二甲○○另邀丁○○共同販賣安非他命或委其將販賣之安非他命
  交付買主，其每次則提供少許安非他命或現金1000元作為報酬
  ，丁○○明知甲基安非他命係毒品危害防制條例所列之第二級
  毒品，不得非法持有或販賣，為圖上開利益，竟應允為甲○○
  從事上開販賣毒品之行為，並與甲○○共同基於販賣第二級毒
  品安非他命之概括犯意聯絡，期間其以丁○○所有之00000000
  00行動電話與甲○○使用之上開行動電話聯繫渠等販賣安非他
  命事宜，渠等乃於93年9月期間，共同連續販賣安非他命予唐
  羽男及潘語涵各1次，情形詳如下述：（下開事實業經公訴人
  於原審法院準備程序中以書狀補充及更正原起訴書所載犯罪事
  實2部分，見原審法院卷54頁、71頁之補充理由書2份）
  (一)於93年9月13日，丁○○與甲○○共同販賣價格1千元數量不
    詳之安非他命予唐羽男。
  (二)甲○○於93年9月15日，販賣安非他命3包予潘語涵，價格
    為3000元，嗣丁○○依甲○○之指示，將安非他命送至花蓮
    縣玉里鄉圓環不詳處所交付潘語涵。
三嗣經警自93年8月17日至同年11月5日期間，對於乙○○、甲○○所使用上開行動電話依法實施通訊監察發覺涉有上開販賣毒
  品之情形而循線查悉上情。
四案經花蓮縣警察局玉里分局報告臺灣花蓮地方法院檢察署檢察
  官偵查起訴。
    理  由
壹、乙○○與甲○○共犯上開事實一部份：
  一證據能力部分：原審法院審理中被告乙○○、甲○○及辯護
    人就公訴人引用之證人朱恆顯、丙○○、張錦福、戴曉涵及
    周賢文等5人之警詢筆錄證據能力均有所爭執，不同意於審
    判中作為證據，爰先予論述如下：按被告以外之人於審判外
    之言詞或書面陳述，除法律有規定者外，不得作為證據；被
    告以外之人於檢察事務官、司法警察官或司法警察調查中所
    為之陳述，與審判中不符時，其先前之陳述具有較可信之特
    別情況，且為證明犯罪事實存否所必要者，得為證據；被告
    以外之人於審判中傳喚不到者，其於檢察事務官、司法警察
    官或司法警察調查中所為之陳述，經證明具有可信之特別情
    況，且為證明犯罪事實之存否所必要者，得為證據；刑事訴
    訟法第159條第1項、第159條之2、第159條之3第3款分別定
    有明文。經查，證人朱恆顯、張錦福及周賢文等3人於原審
    法院中證述如何向被告2人購買安非他命之證詞與其警詢中
    所陳情節，並無前後證述不符之情形存在，是依上開說明，
    其警詢中之證詞自不具有證據能力。另查，證人戴曉涵雖於
    警詢中證述向被告2人購買安非他命，然經原審法院合法傳
    喚，均未到庭作證，而其於警詢所證復未經檢察官積極舉證
    有何可信之特別情況，揆諸前揭法條所示，自應認本案證人
    戴曉涵於警詢中之證詞不具證據能力。
  二認定有罪之理由：
    (一)訊據被告乙○○、甲○○固就上開0000000000、00000000
      00之行動電話係渠等所使用等情自承不諱，惟均矢口否認
      有共同販賣安非他命予朱恆顯、丙○○、張錦福及周賢文
      等4人之犯行，被告乙○○辯稱：伊不認識上開朱恆顯等4
      人，伊係做油漆工程，本案警方監聽伊電話中有關伊談及
      金錢、「張」數等譯文內容係伊與油漆工人提及工資及送
      紗紙數量之對談云云；被告甲○○則辯稱：伊不認識上開
      朱恆顯等4人，且非「小惠」之人云云。
    (二)經查，本案查獲之過程，係花蓮縣警察局玉里分局接獲被
      告乙○○、甲○○等人涉嫌在花蓮縣玉里地區販賣毒品之
      線報，乃聲請臺灣花蓮地方法院檢察署對渠等使用之0000
      000000及0000000000行動電話核發通訊監察書，期間由警
      員劉宗榮負責執行監聽並製作相關電話監聽譯文資料等情
      ，業經證人即玉里分局偵查隊小隊長劉宗榮於原審到庭證
      述明確，並有臺灣花蓮地方法院檢察署93年花檢東愛聲監
      續字第000248、第000270及第000299號通訊監察書影本3
      份在卷可參。而000000000 0及0000000000行動電話係被
      告乙○○所有，且為乙○○、甲○○所使用，業經渠等於
      警詢、原審法院及本院中自承無訛；另渠等雖於原審法院
      準備程序之初對卷附警方製作相關上開行動電話監聽譯文
      有所爭執，惟經該院準備程序勘驗部分監聽錄音帶後，被
      告2人對卷附上開行動電話監聽譯文內容坦承係渠等與他
      人通話之內容，並表示不爭執等情，業據被告2人自承在
      卷。（見原審94年12月20日準備程序筆錄第206頁、第210
      頁）被告乙○○、甲○○於本院審理中亦僅供稱餘音內容
      有些是開玩笑的，足見該錄音譯文內容確係彼等在電話中
      購買毒品者之對話無訛。
    (三)被告2人販賣安非他命予朱恆顯、丙○○、張錦福及周賢
      文之事實部分：
      朱恆顯於93年8月19日起至94年9月中旬期間，以其0000
        000000電話撥打0000000000電話向被告乙○○、甲○○
        2人購買安非他命3次，金額均為1千元，嗣被告2人指示
        不詳年籍之人將安非他命送至花蓮縣玉里鎮○○路統冠
        超商停車場交付朱恆顯等情 (無證據證明該送貨之不詳
        姓名者知悉所送貨品為安非他命或與被告有何犯意連絡
        )，迭據證人朱恆顯於偵查及原審法院均結證稽詳，且
        與卷附被告2人使用之電話000 0000000於93年9月10日
        14 時38分15秒之電話監聽譯文（詳本院94聲搜字第40
        號卷）：「A（即朱恆顯）：我這次先拿1千？上回欠的
        2千，下個月再還給你」、「B（即小惠）好」、「A：
        你今天去二哥那有下貨嗎？」、「B：沒有。」等內容
        大致相符，是認證人朱恆顯之證述，顯有相當之可信，
        足證被告2人確實有販賣安非他命予朱恆顯之事實。
      丙○○於93年9月底起迄94年1月止，曾以其（03）0000
        000電話撥打0000000000電話，向被告乙○○、甲○○2
        人購買安非他命約5次，每次價格均為1千元，約定交付
        安非他命地點均係花蓮縣玉里鎮○○路二段170號丙○○之公司，且每次均由甲○○交付安非他命予丙○○等
        情，業據證人丙○○於偵查中具結屬實，觀諸卷附被告
        2人使用之電話0000000000於93年9月22日13時21分51秒
        與丙○○上開電話監聽譯文（詳本案警卷第102頁）：
        「A（即丙○○）：嫂子，我是消防蔡仔（蔡桂的兒子
        ）啦，1仟的有嗎？」「B（即小惠）晚上才會去」、「
        A：回來再說」等內容，核與丙○○證稱以上開電話聯
        繫被告2人購買安非他命等情相符，是認丙○○於偵查
        中之證詞，即有相當之可信，且證人丙○○於本院經具
        結後行交互結問，亦證稱伊於檢察官偵查中之供述均屬
        實情，被告邱、李2人對丙○○上述證言均表示沒有意
        見，足證被告2人共同販賣安非他命予丙○○之事實。
      張錦福於93年9月25日起迄同年11月止，曾以其使用之
        （03）0000000電話撥打0000000000電話向被告乙○○
        購買安非他命3、4次，每次1000元或2000元，前後共計
        5、6000元，約定交付安非他命地點均係花蓮縣玉里鎮
        三民郵局附近，且每次均由乙○○交付安非他命與張錦
        福等情，業據證人張錦福於原審法院具結證述甚明，又
        觀諸被告2人使用之電話0000000000於93年9月20日13時
        8分35秒及同日13時35分28秒與張錦福上開電話監聽譯
        文（詳本案警卷第87頁）：「A（即張錦福）：明傳，
        我三民阿福啦？」「B（即乙○○）：誰？」、「A：郵
        局那個，有空沒？」、「B：要等一下」、「A：好，你
        到了打這電話給我」、「B：好」；「A：還沒到喔」、
        「B：還沒，等一下我叫那個小惠去」，及93年9月25日
        12時13分50秒與張錦福上開電話通訊監聽譯文（詳本案
        警卷第88頁）：「A（即張錦福）：我是三民郵局後面
        的」「B（小惠）：與上次一樣嗎？」、「A：但是我先
        拿1張」、「B：現在，好啦」，及93年10月30日21時47
        分2秒與張錦福上開電話通訊監聽譯文（詳本案警卷第
        89頁）：「A（即張錦福）：三民啦」「B（小惠）：怎
        樣？」、「A：2張」、「B：現在」「A：快點」「B ：
        好啦」與93年11月5日21時3分59秒與張錦福上開電話通
        訊監聽譯文（詳本案警卷第90頁）：「A（即張錦福）
        ：阿福啦」「B（即甲○○）：你不是要還我錢？」、
        「A：2張，現金的」、「B：明天中午以後」「A：那大
        哥呢？」、「C（即乙○○）：喂」、「A：明傳兄，現
        金的啦」「C：若問有，我再打給你」、「A：好」等內
        容，可知張錦福以電話聯繫乙○○購買安非他命時，甲○○有接獲數通電話，而其對張錦福詢問購買毒品數量
        及先前積欠購買毒品金額等情均與之應答，是認甲○○
        亦有參與乙○○販賣予張錦福之行為，足證被告2人係
        共同販賣安非他命予張錦福之事實。
      周賢文於93年9月間起迄94年1月止，以其使用之000000
        0000電話撥打0000000000電話聯繫甲○○購買安非他命
        約10次，每次價格均為1千元，並約定交付地點在甲○○經營之花蓮縣玉里鎮啟模里檳榔攤前，由甲○○交付
        安非他命予周賢文等情，業據證人周賢文於原審法院具
        結證述稽詳，原審法院質諸周賢文證稱：「小惠即甲○○，上開電話是我要聯絡買安非他命的事，『小姐』指
        安非他命」、「『東西』是指安非他命，『鹽巴太多』
        是指不純」等情，核與被告甲○○使用之0000000000電
        話於93年9月11日23時13分22秒與周賢文上開電話監聽
        譯文（詳本案警卷第118頁）：「A（即周賢文）：有了
        沒？」「B (即小惠）有，等一下，『小姐』要去店裡
        那邊拿」、「A：店裡」、「B：你過來家裡啊」、「A
        ：啟模里那邊」、「B：對啦」；及於93年10月30日14
        時16分46秒與周賢文上開電話通訊監聽譯文（詳本案警
        卷第115頁）：「A（即小惠）：怎樣？」「B（即周賢
        文）：你那東西鹽巴放太多了，我放在車上都溶掉了」
        等內容相互吻合，是認周賢文之證詞有相當之可信，另
        參以周賢文證稱：「（審判長問：在檳榔攤認識乙○○
        是何人介紹的？）沒有人介紹，但他知道我是來拿安非
        他命」等語，顯然乙○○對甲○○出售予周賢文安非他
        命等情相當知悉，是足證被告2人共同販賣安非他命予
        周賢文之事實。
      是依據證人朱恆顯、張錦福及周賢文等人於原審法院之
        證述及丙○○於偵查中及在本院之證述，再佐以卷附相
        關被告2人使用行動電話監聽譯文紀錄，足證被告2人共
        同販賣安非他命予朱恆顯、丙○○、張錦福及周賢文之
        犯行應堪認定。是被告乙○○、甲○○2人所辯，顯為
        事後卸責之詞，自不足採信。
    (四)再查，綜以上開朱恆顯、丙○○、張錦福及周賢文等人證
      述向被告2人購買安非他命之數量、金額及次數等情，顯
      然被告2人出售之安非他命數量不少，另參以被告乙○○
      於警詢自承：伊與甲○○一起到花蓮市透過綽號「阿鑑」
      之人向綽號「羅姐」購買毒品安非他命，以安非他命半兩
      （約19.2公克）18000元價格販入，每次約販入半兩至一
      兩之數量等情，足認被告乙○○所供販入安非他命之情節
      應與事實相符，堪可採信，是觀諸被告2人以「兩」為計
      價單位向他人販入安非他命，顯與一般為自行施用安非他
      命而購買毒品之情形有間，益徵被告2人係以上開方式大
      量販入安非他命後，再分裝為小包伺機出售圖利，足證被
      告2人販入賣出安非他命之行為，可從中獲取相當利潤，
      是被告2人販入安非他命之初，顯係基於營利之意圖甚明
      。
    (五)綜上所述，被告乙○○、甲○○2人所犯事實一犯行部分
      ，事證明確。被告乙○○聲請本院傳訊其購買油漆之商店
      老闆，與本件待證事實無關，其選任辯護人聲請本院傳訊
      證人朱恒賢、張錦福、周賢文，然該等證人均於原審作證
      並行交互詰問程序，本院認均無再傳訊之必要附此敘明。
  三不另為無罪諭知部分：
    (一)公訴意旨略以：被告乙○○、甲○○基於販賣第二級毒品
      安非他命之概括犯意，自93年7 、8月起迄94年1月20日止
      ，在花蓮縣玉里鎮○○里○○路195巷5號附近，連續販賣
      戴曉涵安非他命10次，每次價格1千元，因認被告2人涉犯
      毒品危害防制條例第4條第2項販賣第二級毒品罪嫌云云。
    (二)公訴人認被告涉有上開罪嫌，無非係以證人戴曉涵於警詢
      中之證詞，為其主要證據。然查，證人戴曉涵警詢中之證
      詞並無證據能力，已於理由壹之一詳述，又公訴人復無提
      出其他相關證據以證明被告有何販賣安非他命予戴曉涵之
      犯行，此外，本院復查無其他積極證據足資證明被告確有
      上開之犯行，是此部分不能證明被告犯罪，惟公訴人認此
      部分與前開有罪部分有連續犯之裁判上一罪關係，爰不另
      為無罪之諭知。
貳、甲○○與丁○○共犯上開事實二部分：
  一證據能力部分：被告丁○○於原審院就其警詢筆錄之供述（
    部分自白）有所爭執，以當時伊有吸食安非他命，精神恍惚
    ，是警員詢問時，伊均以「是」應答等情置辯，惟按被告之
    自白，非出於強暴、脅迫、利誘、詐欺、疲勞訊問、違法羈
    押或其他不正之方法，且與事實相符者，得為證據。被告陳
    述其自白係出於不正之方法者，應先於其他事證而為調查，
    刑事訴訟法第156條第1項、第3項固有明文。但查，被告自
    承其警詢精神狀況不佳係其本身先前自行施用安非他命所致
    ，而非詢問筆錄之員警施以強暴、脅迫等或其他不正之方式
    所造成，再者，經原審法院審理時勘驗被告丁○○之警詢錄
    音帶，警方訊問被告丁○○時，被告丁○○並非全部以『是
    』來回答問題，且對於警員的問題有問必答，聽不出被告丁○○有精神恍惚的情況，是被告所辯，即屬無據，足證被告
    丁○○之警詢筆錄，係出於其自由、任意之狀況下所為之陳
    述，先此敘明。
  二認定有罪之理由：
    (一)訊據被告丁○○固就上開0000000000之行動電話係其使用
      等情自承不諱，惟矢口否認有與甲○○共同販賣安非他命
      予唐羽男及潘語涵，辯稱：伊不認識唐羽男，伊雖認識潘
      語涵，但並未販賣毒品與潘語涵，伊平常僅有幫甲○○送
      檳榔、砂紙予工地工人，被告甲○○固就上開0000000000
      、000000 0000之行動電話係其所使用等情自承不諱，惟
      矢口否認有與丁○○共同販賣安非他命之犯行，辯稱：伊
      係請丁○○幫忙送砂紙、檳榔，並未與其共同販賣或指示
      其交付安非他命予他人云云。
    (二)經查：被告甲○○使用之上開電話於93年9月13日、15日
      、16日間與被告丁○○使用之0000000000電話監聽譯文內
      容（詳原審卷第56至58頁，下開譯文A均指丁○○，B均為
      甲○○）如下：93年9月13日23時51分22秒「B:剛才男
      男要找我拿，我就說沒有。A:他不會啦！B:他還欠我『1
      張』呢？A:他也還欠我。B:他等一下會找你。」；93年
      9月13日23時55分39秒「A:怎樣？B:我弟弟要『1張』。A:
      等一下，我還在處理。B:我在店裡等你。A:好。」；93
      年9月15日17時5分46秒「A：你等一下下班後，先拿『3個
       』到圓環給雨含，不要拿太多給她。B：好。」；93年
      9月16日8時35分55秒「A：你在上班哦！B：對！A：巴哲
      對面嗎？B：對！A：等一下去找你。」；上開對話時間大
      都係晚上，其中提及「1張」、「3包」等用語，內容大都
      為甲○○指示丁○○送至特定地點、對象等，質諸證人劉
      宗榮於原審法院審理中到庭證稱：「（檢察官問：你可否
      從監聽譯文中找出其中1、2件被告丁○○幫忙販毒的依據
      ？）請參考93年9月15日17時5分、93年9月16日21時7分58
      秒、93年9月16日21時14分43秒被告丁○○與甲○○之對
      話。」、「（辯護人林律師問：上開內容均未提及安非他
      命，為何你會認為是幫忙送安非他命？）所謂的『3個』
      是術語，不過他們不是每1通電話都會講到數量多少，且
      他們也怕警方會監聽。」、「（檢察官問：原審卷56頁至
      58 頁之編號中『1張』、『3個』的含意？）
      『1 張』是安非他命1千元，『3個』是安非他命3千元。
      」、「（辯護人林律師問：你的判斷有無根據，還是根據
      經驗及直覺？）因為我從事刑警10幾年都是專辦毒品，我
      瞭解他們的行話。」等語，再參以被告丁○○於警詢中供
      稱：「我幫她（小惠）運輸安非他命給買方，所以小惠就
      給我安非他命作為酬勞。每送安非他命1次，酬勞新台幣1
      千元或向她免費拿安非他命1次自己吸食。」、「她打我
      電話0000000000聯絡，約地點碰面，她當面交給我毒品後
      ，叫我去指定的地點把毒品交給買方，錢都是買方跟小惠
      算。」、「小惠把毒品交給我時，一起把我的酬勞一同交
      給我。」、「『小惠』就是甲○○，就是僱請我幫她運安
      非他命之人。小惠的聯絡電話0000000000、0000000000二
      支。」、「（問：通訊監察譯文內容所說之『1張』語意
      為何？）買1千塊的安非他命」等語；及其於偵查中具結
      證稱：「我稱呼甲○○為『小惠』」、「甲○○是打我的
      手機通知我，請我幫她運送毒品。」、「我的手機號碼
      0000000000，她留的手機號碼是00000000 00，另她曾用
      0000000000號電話打給我1次」、「（問：你是幫甲○○
      或乙○○送毒品？）小惠」、「我只負責把貨送給對方，
      不幫忙收錢。」等語，前後供述一致，且其自承上開電話
      內容係甲○○指示其將販賣之安非他命幫忙交付買方等情
      節，亦與證人劉宗榮所證及上開卷附監聽譯文顯示之內容
      大致吻合，堪認被告丁○○於警詢及偵查中之供述，應有
      相當之可信，足證上開電話監聽譯文提及「1張」、「3包
      」均係渠等電話中代替安非他命價格數量之暗語。是渠等
      2 人於原審辯稱上開「1張」、「3包」係指「砂紙」、「
      檳榔」之用語，顯係狡辯之詞，難認採信。
    (三)另查，證人唐羽男於原審法院審理中到庭證稱：「（檢察
      官問：是否認識被告乙○○、甲○○、丁○○？）認識。
      」、「（檢察官問：是否跟他們3人買過安非他命？）有
      ，我是跟小惠就是在場的甲○○買的。」、「（審判長問
      ：你的綽號？）『男男』。」、「（審判長問：你之前是
      否曾經聯繫過被告丁○○問有無安非他命，而他說沒有？
      ）有上開情形。」等語，參以上開甲○○與丁○○之電話
      監聽譯文之內容，該通電話應係丁○○聯繫甲○○告知唐
      羽男要向渠等購買安非他命之事，佐以唐羽男之上開證言
      ，足證丁○○與甲○○當日有共同販賣安非他命予唐羽男
      之事實。再查，觀諸上開甲○○與丁○○電話監聽譯文之
      內容，應係甲○○指示丁○○將價格3000元之安非他命送
      至玉里鎮圓環附近交付「語涵」（即潘語涵）之對談，參
      以丁○○於警詢中自承：「我曾幫小惠運毒品給潘語涵、
      戴曉涵、綽號『阿賢』」等情相符，足證被告丁○○上開
      供述應屬實在，又按凡以自己犯罪之意思或以幫助他人犯
      罪之意思，而參與實施犯罪構成要件之行為者，均為正犯
      。而刑罰之販賣罪，祇要以營利為目的，將標的物販入或
      賣出，有一於此，其犯罪即屬完成，故將賣出之標的物交
      付予買受者，即為參與實施販賣犯罪構成要件之行為。（
      參最高法院93年度台上訴6849號判決）是丁○○依甲○○
      之指示將其販賣予潘語涵之安非他命交付潘語涵之行為，
      已係參與甲○○販賣安非他命之行為甚明，足證丁○○與
      甲○○共同販賣安非他命3包（價格3000元）予潘語涵之
      事實。被告丁○○與甲○○共同販毒，蕭某並自李女處取
      得報酬，彼等2人目的在販毒營利，亦可認定。
    (四)綜上，被告甲○○及丁○○2人所犯事實二犯行部分，事
      證明確，應依法論科。
參、核被告乙○○、甲○○及丁○○所為，均係違反毒品危害防
    制條例第4條第2項之販賣第二級毒品罪。又被告甲○○與乙○○及丁○○，分別就上開事實一及事實二犯行間，有犯意
    聯絡及行為分擔，應為共同正犯。被告3人所犯多次販賣第
    二級毒品安非他命之犯行，均時間緊接，所犯罪名相同，顯
    係出於概括之犯意反覆為之，為連續犯，均應依刑法第56
    條之規定以一罪論 (法定刑為無期徒刑部分依法不得加重)
    。被告乙○○曾因違反槍彈藥刀械管制條例之罪，經原審
    法院判處有期徒刑3月於92年5月26日執行完畢，此有被告前
    案紀錄在卷可稽，其於5年內再犯本件之罪，應依累犯規定
    加重其刑。本件原審論處被告3人罪刑，原非無見，惟原審
    就被告乙○○部分未依累犯規定加重其刑，且就被告供犯本
    罪之用之行動電話未依法宣告沒收，經核尚有未洽，被告上
    訴空言否認犯行，其上訴雖無理由，惟原判決既有上開違誤
    ，自仍應予撤銷改判。爰審酌被告乙○○有如事實欄所載販
    賣麻醉藥品前科，素行不良，被告3人販賣之毒品次數及數
    量，並考慮被告丁○○於警詢、偵查中曾自白部分犯行，惟
    於本院審理時，被告3人均未坦承犯行，顯無悔意等一切情
    況，分別量處如主文所示之刑。末查，被告乙○○、甲○○
    及丁○○販賣毒品安非他命共實際取得分別為2萬3千元、2
    萬6千元及4千元，均應依毒品危害防制條例第19條第1項之
    規定沒收之，如全部或一部不能沒收時，以其財產抵償之。
    0000-00000 0及0000-000000號行動電話為被告乙○○所有
    ，業據被告供明在卷，且為被告乙○○、甲○○本件犯罪之
    用，另0000-0 00000號行動電話為被告丁○○所有，且為其
    供本件犯罪之用，亦據其於警詢中供承無訛 (見警卷第26頁
    )，因均依毒品危害防制條例第19條第1項規定沒收之，如全
    部或一部不能沒收時，追徵其價額，或以其財產抵償之。共
    犯部分並應予連帶沒收，追徵或抵償。
據上論斷，應依刑事訴訟法第360條第1項前段、第364條、第299
條第1項前段，毒品危害防制條例第4條第2項、第19條第1項，刑
法第11條前段、第28條、第47條、第56條，判決如主文。
本案經檢察官翟光軍到庭執行職務
中    華    民    國    95     年    5    月    25    日
                  刑事庭審判長法  官  蔣有木
                              法  官  湯文章
                              法  官  賴淳良
以上正本證明與原本無異。
如不服本判決，應於送達後10日內，向本院提出上訴狀。其未敘
述理由者，並應於提出上訴狀後10日內向本院補提理由狀 (須附
繕本)。
                              書記官  劉夢蕾
中    華    民    國    95     年    5    月    26    日
附錄本判決論罪之法律條文：
毒品危害防制條例第4條第2項：
製造、運輸、販賣第二級毒品者，處無期徒刑或7年以上有期徒
刑，得併科新臺幣7百萬元以下罰金。


司法院資訊處製作；財團法人民間司法改革基金會備份。
